臺灣臺北地方法院民事裁定　　　　　　　 99年度司字第185號
聲　請　人　財政部臺北關稅局
法定代理人　翁鈴江
相　對　人　德馳貿易有限公司
上列當事人間聲請選任臨時管理人事件，本院裁定如下：
    主  文
選任王中平律師為相對人德馳貿易有限公司臨時管理人。
聲請程序費用由相對人負擔。
    理  由
一、按董事會不為或不能行使職權，致公司有受損害之虞時，法
    院因利害關係人或檢察官之聲請，得選任一人以上之臨時管
    理人，代行董事長及董事會之職權，但不得為不利於公司之
    行為，公司法第208條之1第1項定有明文。該規定依公司法
    第108條之規定，於有限公司董事準用之。揆諸公司法第208
    條之1規定之立法理由為「按公司因董事死亡、辭職或當然
    解任，致董事會無法召開行使職權；或董事全體或大部分均
    遭法院假處分不能行使職權，甚或未遭假處分執行之剩餘董
    事消極地不行使職權，致公司業務停頓，影響股東權益及國
    內經濟秩序，增訂本條，俾符實際」。故上開選任臨時管理
    人之規定係在公司並無解散及應行清算之情形，為維繫公司
    之正常經營之情形始有適用，倘公司已有解散之原因，即應
    依公司解散之相關規定處理。
二、本件聲請人主張相對人德馳貿易有限公司（下稱德馳公司）
    因滯欠進口稅捐、罰鍰及推廣貿易服務費計新臺幣（下同）
    1240萬3958元，經聲請人於民國94年1月18日移請法務部行
    政執行署臺北行政執行處強制執行。由於該公司之負責人兼
    唯一董事呂紹昌於92年9月7日死亡，本局爰向貴院聲請選任
    臨時管理人，經貴院於93年7月28日以93年度司字第469號民
    事裁定，選任謝婉麗會計師為德馳公司之臨時管理人在案。
    經查謝婉麗會計師業經貴院於95年12月6日以93年度司字第
    469號民事裁定，准其辭任德馳公司之臨時管理人。惟法務
    部行政執行署士林行政執行處仍於99年9月1日以士執乙93號
    緝稅執特專字第00163573號函通知聲請人應向法院聲請選任
    新任臨時管理人。經查德馳公司最新登記資料並為另行選任
    負責人。該公司之負責人呂紹昌既已死亡，不能行使職權，
    且該公司迄未辦理負責人變更登記，而貴院原選任之臨時管
    理人謝婉麗會計師復經辭任，致聲請人無法對之續為執行，
    嚴重影響稅課稽徵，為確保國課，爰依公司法第108條第4項
    準用同法第208條之1第1項規定，聲請選任臨時管理人。
三、經查，呂紹昌為德馳公司之唯一董事，有上開公司變更登記
    表可稽，聲請人所稱尚非無據。經本院依職權函請台北市會
    計師公會推薦適合之人選無結果後，再由貴局以99年10月28
    日北普法字第0991030649號函請臺北市律師公會推薦適合人
    選，經貴局致電徵詢名冊所列律師意願，已獲王中平律師（
    現職德宇國際法律事務所執業律師）同意，本院認其學經歷
    應足堪勝任本件臨時管理人之職責，爰依首開規定選任王中
    平律師為相對人德馳公司之臨時管理人。
四、依公司法第108條第4項、第208條之1第1項裁定如主文。
中    華    民    國   100    年    2     月    8     日
                  民事第六庭    法  官  李家慧
以上正本係照原本作成。
如對本裁定抗告須於裁定送達後10日內向本院提出抗告狀，並繳
納抗告費新臺幣1,000元。
中    華    民    國   100    年    2     月    8    日
                                書記官  康翠真